臺灣臺東地方法院刑事裁定
111年度聲字第133號
聲  請  人  臺灣臺東地方檢察署檢察官
受  刑  人  蘇正福



上列聲請人因對受刑人數罪併罰有二裁判以上，聲請定其應執行
之刑（111年度執聲字第73號），本院裁定如下：
    主  文
蘇正福犯如附表所示之罪，各處如附表所示之刑，應執行有期徒
刑壹年伍月。
    理  由
一、聲請意旨略以：受刑人蘇正福因犯如附表所示等案件，先後
    經法院判決確定如附表，應依刑法第53條、第51條第5款規
    定，定其應執行之刑，爰依刑事訴訟法第477條第1項聲請定
    其應執行刑等語。
二、按裁判確定前犯數罪者，併合處罰之。但得易科罰金之罪與
    不得易科罰金之罪不在此限；前項但書情形，受刑人請求檢
    察官聲請定應執行刑者，依第51條規定定之；數罪併罰，有
    二裁判以上者，依刑法第51條之規定，定其應執行之刑；數
    罪併罰，分別宣告其罪之刑，宣告多數有期徒刑者，於各刑
    中之最長期以上，各刑合併之刑期以下，定其刑期。但不得
    逾三十年。刑法第50條第1項第1款、第2項、第53條、第51
    條第5款分別定有明文。又法律上屬於自由裁量之事項，有
    其外部性界限及內部性界限，並非概無拘束。依據法律之具
    體規定，法院應在其範圍選擇為適當之裁判者，為外部性界
    限；而法院為裁判時，應考量法律之目的，及法律秩序之理
    念所在者，為內部性界限。法院為裁判時，二者均不得有所
    踰越。在數罪併罰，有二裁判以上，定其應執行之刑時，固
    屬於法院自由裁量之事項，然仍應受前揭外部性界限及內部
    性界限之拘束（最高法院80年台非字第473號、93年度台非
    字第192號裁判要旨參照）。
三、次按定應執行刑之裁定與科刑判決有同等效力，其經裁定確
    定者，自具有實質之確定力。判決確定之數罪，已經裁判定
    其應執行之刑確定者，除（一）增加合於定應執行刑要件之
    他罪刑；（二）原定執行刑之數罪中部分罪刑因非常上訴、
    再審程序經撤銷改判，或有赦免、減刑、其他法定原因而改
    判或更定不同之刑等情形，致其原定應執行刑基礎之宣告刑
    發生變動，而有另定應執行刑之必要者外，對於已經裁判定
    應執行刑確定之數罪，如就其部分之罪，再行重複聲請另定
    其應執行刑者，仍屬違反一事不再理原則，並不以各罪範圍
    均相同，即全部重複再行裁定定其應執行刑為限（最高法院
    110年度台抗大字第489號刑事裁定、109年度台非字第110號
    刑事判決意旨參照）。
四、 經查
(一)本件受刑人因犯如附表所示之各罪等，經本院先後判處如附
    表所示之刑確定，有各該判決書及臺灣高等法院被告前案紀
    錄表等資料在卷可稽。又附表編號3所示之犯罪時間均在附
    表編號1、2所示裁判確定（民國110年10月7日）前，而本件
    聲請定應執行刑之犯罪事實最後判決法院為本院，是上開犯
    罪乃於裁判確定前所犯之數罪。至於受刑人所犯如附表編號
    1、3之罪及所示之刑，為得易科罰金之案件，而附表編號2
    之罪及所示之刑，則為不得易科罰金之案件，依前揭刑法第
    50條第1項但書第1款之規定，本不得併合處罰，惟受刑人已
    就附表編號1至3所示之罪請求檢察官聲請定應執行刑在案，
    有受刑人請求臺灣臺東地方檢察署（下稱臺東地檢署）檢察
    官向法院聲請定應執行刑須知暨聲請書1份在卷可稽，茲檢
    察官以本院為上開案件犯罪事實最後判決之法院，聲請定其
    應執行之刑，本院審核各案卷無誤，認其聲請核無不合。
(二)又受刑人所犯附表編號1至2所示之罪雖經本院110年度聲字
    第371號裁定定應執行有期徒刑1年2月確定，有臺灣高等法
    院被告前案紀錄表附卷可稽，然依前述最高法院大法庭之裁
    定說明，附表編號3之罪，應屬前揭「增加合於定應執行刑
    要件之他罪刑」例外情況，未違反一事不再理之原則，且本
    院就附表編號1至3所示各罪再為定應執行刑之裁判時，自應
    受上開裁定所為定應執行刑之內部性界限之拘束，即不得重
    於附表編號1至2所示罪刑所定之執行刑有期徒刑1年2月與附
    表編號3所示之罪所處之刑加計之刑期總和（即有期徒刑1年
    8月），此係對受刑人有利之事項，再參本件定刑下限為有
    期徒刑9月（即最長期之宣告刑為附表編號2所示之宣告刑）
    。審酌受刑人所犯如附表所示各罪，分別為竊盜罪、不能安
    全駕駛罪，犯罪類型容有差異，其責任非難重複之程度低，
    倘就其刑度予以實質累加，尚與現代刑事政策及刑罰之社會
    功能不符，茲考量上情，兼衡受刑人犯罪行為之不法與罪責
    程度、數罪所反應受刑人人格特性與傾向，及對其施以矯正
    之必要性等情狀，再衡以經聲請人詢問受刑人就本件附表所
    示各罪定應執行刑之意見，受刑人勾選無意見等情，有受刑
    人定應執行意見書在卷可查，爰就附表所示各罪有期徒刑部
    分定其應執行之刑如主文所示。
(三)另本件定應執行刑案件，總計罪數僅有3罪，罪刑與罪數單
    純，可資減讓之刑期幅度有限，且本院於裁量時，既已受內
    、外部界限之約束始予酌定，顯無必要再命受刑人以言詞、
    書面或其他適當方式陳述意見，尚與最高法院刑事大法庭11
    0年度台抗大字第489號裁定意旨無違。此外，附表編號3宣
    告併科罰金部分，不在定應執行刑範圍之內，仍應依原確定
    判決宣告執行之，附此敘明。
五、依刑事訴訟法第477條第1項，刑法第53條、第50條第2項、
    第51條第5款，裁定如主文。　　
中　　華　　民　　國　　111 　年　　4 　　月　　28　　日
                  刑事第二庭  法　官  姚亞儒
以上正本證明與原本無異。
如不服本裁定，應於裁定送達後5日內向本院提出抗告狀（須附
繕本）。
「切勿逕送上級法院」
                              書記官  楊姿敏　　　　　　
中　　華　　民　　國　　111 　年　　4 　　月　　28　　日
編　　　　　號  1 2 　　　 3 罪　　　　　名  竊盜罪（4次） 不能安全駕駛動力交通工具罪 不能安全駕駛動力交通工具罪 宣　　告　　刑  1.有期徒刑3月，如易科罰金，以新臺幣1,000元折算1日。 2.有期徒刑4月，如易科罰金，以新臺幣1,000元折算1日（3次）。 有期徒刑9月 處有期徒刑6月，併科罰金新臺幣28,000元，有期徒刑如易科罰金，罰金如易服勞役，均以新臺幣1,000元折算1日。 犯　罪　日　期  110年6月22日 110年6月22日 110年7月25日 110年8月1日 110年8月3日 110年7月25日至26日11時12分前之某時許 偵查(自訴)機關 年　度　案　號  臺東地檢110年度偵字第2475號、第2393號、第2443號 臺東地檢110年度偵字第2475號、第2393號、第2443號 臺東地檢110年度偵字第2691號 最　後 事實審 法　　院 臺東地院 臺東地院 臺東地院  案　　號 110年度原交易字第58號 110年度原交易字第58號 111年度東原交簡字第38號  判決日期 110年9月16日 110年9月16日 111年1月26日 確　定 判　決 法　　院 臺東地院 臺東地院 臺東地院  案　　號 110年度原交易字第58號 110年度原交易字第58號 111年度東原交簡字第38號  確定日期 110年10月7日 110年10月7日 111年3月1日  備註   臺東地檢110年度執字第1130號 臺東地檢110年度執字第1131號 臺東地檢111年度執字第435號   編號1至2，依本院110年度聲字第371號裁定，應執行有期徒刑1年2月（執行中）。  未執行